臺灣桃園地方法院民事判決
110年度訴字第2362號
原      告  多加欣業有限公司

法定代理人  謝文吉  
訴訟代理人  王仕為律師
            楊文瑞律師
被      告  弘琦貿易有限公司

法定代理人  簡惠美  
訴訟代理人  廖正多律師
上列當事人間請求損害賠償等事件，本院於民國111年10月27日
言詞辯論終結，判決如下：
    主  文
原告之訴及假執行之聲請均駁回。
訴訟費用由原告負擔。
    事實及理由
一、原告主張：被告前向智慧財產及商業法院（下稱智財法院）
    聲請對原告為假扣押，經智財法院以104年度司民全字第4號
    裁定被告供擔保後，對於原告之財產於新臺幣（下同）200
    萬元之範圍內為假扣押（下稱系爭假扣押裁定），被告並持
    系爭假扣押裁定對原告之財產聲請執行，原告之車輛、存款
    因而遭扣押；嗣被告固於臺灣高雄地方法院105年度審智訴
    字第7號刑事案件案件審理中對原告提起附帶民事訴訟，然
    於該案二審程序時，被告已具狀撤回對原告之上訴而終結，
    與未於一定期間內起訴無異，爰依民事訴訟法第531條第1項
    請求被告賠償因系爭假扣押裁定執行而生之損害等語。並聲
    明：㈠被告應給付原告162萬0,880元及自起訴狀送達翌日起
    至清償日止，按週年利率百分之5計算之利息。㈡願供擔保，
    請准宣告假執行。
二、被告則以：系爭假扣押裁定不應撤銷，本件原告之主張於法
    無據等語，資為抗辯，並聲明：㈠原告之訴駁回。㈡如受不利
    判決，願供擔保請准宣告免為假執行。
三、得心證之理由：
  ㈠查被告前向智財法院聲請對原告為假扣押，經智財法院以104
    年度司民全字第4號裁定被告供擔保後，對於原告之財產於2
    00萬元之範圍內為假扣押等情，固據兩造所不爭執（見本院
    卷第323頁不爭執事項㈠）。
  ㈡然按假扣押裁定因自始不當而撤銷，或因第529條第4項及第5
    30 條第3 項之規定而撤銷者，債權人應賠償債務人因假扣
    押或供擔保所受之損害，民事訴訟法第531條第1項定有明文
    。次按債權人依民事訴訟法第531條規定應賠償債務人因假
    扣押或供擔保所受之損害者，自須以其假扣押裁定業經撤銷
    為其前提，倘假扣押裁定未經撤銷，縱債務人受有損害，亦
    不得據該條請求損害賠償（最高法院72年度台上字第3755號
    判決意旨參照）。經查，迄本件言詞辯論終結為止，系爭假
    扣押裁定並未經撤銷乙節，業經原告當庭確認屬實（見本院
    卷第383頁），則依上開說明，原告自不得依民事訴訟法第5
    31條第1項請求損害賠償。
四、綜上所述，原告依民事訴訟法第531條第1項，請求被告給付
    162萬0,880元及自起訴狀送達翌日起至清償日止，按週年利
    率百分之5計算之利息，並無理由，應予駁回。又原告之訴
    既經駁回，其所為假執行之聲請即失所附麗，應併駁回之。
五、本件事證已臻明確，兩造其餘攻擊防禦方法及所提之證據，
    經審酌核與判決之結果不生影響，爰不逐一論述，併此敘明
    。
六、訴訟費用負擔之依據：民事訴訟法第78條。
中　　華　　民　　國　　111 　年　　10　　月　　31　　日
                  民事第四庭　法　官　傅思綺
正本係照原本作成。
如對本判決上訴，須於判決送達後二十日內向本院提出上訴狀。
如委任律師提起上訴者，應一併繳納上訴審裁判費。
中　　華　　民　　國　　111 　年　　10　　月　　31　　日
                              書記官  康馨予